【裁判字號】    90,交抗,799
【裁判日期】    901203
【裁判案由】    聲明異議
【裁判全文】
臺灣高等法院臺中分院刑事裁定                    九十年度交抗字第七九九號
      抗  告  人
      即受處分人  甲  ○  ○
右列抗告人因違反道路交通管理處罰條例案件，不服臺灣台中地方法院中華民國九十
年十月八日裁定（九十年度交聲字第二九一號）提起抗告，本院裁定如左：
      主  文
抗告駁回。
      理  由
一、按受處分人，不服道路交通管理處罰條例第八條主管機關所為之處罰，得於接到
    裁決書之翌日起二十日內，向管轄地方法院聲明異議；又交通法庭認聲明異議不
    合法律上之程式或其異議權已經喪失者，應以裁定駁回之，但其不合法律上之程
    式可補正者，應先訂期命為補正，逾期不補正者，即予駁回，道路交通管理處罰
    條例第八十七條第一項、道路交通案件處理辦法第十八條分別定有明文。
二、經查，本件原處分機關交通部公路局台中區監理所上開裁決書，已於九十年八月
    四日送達予抗告人，有掛號郵件收件回執一紙在卷可稽。次查，抗告人於收受該
    裁決書後，竟遲至九十年八月二十八日始具狀提出於原處分機關聲明異議（見狀
    面收文章），業已逾法定期限等情，有聲明異議狀及原處分機關意見函各一份附
    卷可憑，揆諸前揭規定，本件抗告人逾期聲明異議，其聲明異議於法不合，原裁
    定予以駁回，核無不合。
三、抗告意旨略以：本件裁決書並未記載處分機關之地址，致抗告人將異議書郵寄台
    中市北屯該所原址遭退件，後向舉發機關之市警局查詢，再重新於九十年八月二
    十八日提出異議書，遲延之責任非在抗告人之疏失，原裁以抗告人逾期為由駁回
    抗告人之聲明異議，於法不合，爰於法定期間內提出抗告等語。
四、查原處分機關以九十年八月一日九○中監五字第九○三二九四二號函檢送中監違
    字第裁六○—ＧＰ0000000號裁決書乙紙送達予抗告人，除於裁決書上載
    明到案處所為「台中區監理所」外，並於該函機關地址上載明「台中縣大肚鄉○
    ○路○段二號」，復說明抗告人如不服處罰者，得於接到裁決之翌日起二十日內
    ，以司法狀紙提出聲明異議，載明裁決日期、字號及理由，送交該所轉送管轄之
    地方法院裁決，有該函及裁決書影本附卷可稽，抗告人主張未記載處分機關地址
    云云，核與事實不符，委不足取。原處分機關之通知函既已載明應到案處所之地
    址，抗告人自應向位於該址之原處分機關聲明異議，始生效力，抗告人主張其係
    誤向北屯之該所原址送達方遲誤期間云云，縱為屬實，亦為因其過失所致，尚難
    解其逾期聲明異議之責。故原裁定以抗告人逾期為由，駁回抗告人異議之聲明，
    核無違誤。抗告人抗告意旨恣意指摘原裁定不當，為無理由，應予駁回。
五、據上論結，應依道路交通案件處理辦理辦法第二十六條，刑事訴訟法第四百十二
    條，裁定如主文。
中      華      民      國     九十      年     十二      月     三     日
                                   臺灣高等法院臺中分院刑事第一庭
                                         審判長法  官  陳  紀  綱
                                               法  官  陳  登  源
                                               法  官  蕭  錦  鍾
右正本證明與原本無異。
不得再抗告。
                                               書記官  蘇  昭  文
中      華      民      國     九十      年     十二      月     四     日
                                                                        Ｆ


司法院資訊處製作；財團法人民間司法改革基金會備份。
